# @陈版主有子公司，是否需要出具合并报告

提问人：244381403 时间：2023-02-21 14:54:27
@chenyiwei 陈版主，您好！大陆公司如有海外（香港）子公司的话，在出审计报告的时候，能否不出合并报告，只出单体报告，对此中国大陆的法律法规是否有相关规定，谢谢！

回答人：chenyiwei
对于已经执行企业会计准则的企业，根据《企业会计准则第 33 号——合并财务报表（ 2014 年修订）》第四条：”母公司应当编制合并财务报表“，因此所有母公司的完整全套法定财务报表中都应包含合并报表（除了对作为投资性主体的母公司有一定的特殊规定以外）。如果只编制和提供母公司个别报表，则属于特殊编制基础的报表，不能作为法定财务报表使用。
如果是仍在执行《企业会计制度》的企业，根据”关于执行《企业会计制度》和相关会计准则有关问题解答（二）“（财会[2003]10号）第四条规定，只有四种情况必须编制合并报表：国有资产授权经营管理的企业；股票上市的企业；需要编制合并会计报表的外贸企业；需要对外提供合并会计报表的其他企业。除上述以外的企业集团是否编制合并会计报表由企业管理当局自行确定，如果企业管理当局为管理目的需要编制合并会计报表的，也可以编制合并会计报表。因此，不属于以上四类的企业，其法定报表中可以不包含合并报表。